【裁判字號】    92,易緝,29
【裁判日期】    920305
【裁判案由】    妨害家庭
【裁判全文】
臺灣板橋地方法院刑事判決                          九十二年度易緝字第二九號
    公  訴  人  臺灣板橋地方法院檢察署檢察官
    被      告  甲○○
右列被告因妨害家庭案件，經檢察官提起公訴（九十一年度偵字第二五四○號），本
院判決如左：
    主  文
甲○○連續與有配偶之人相姦，處有期徒刑參月，如易科罰金，以參佰元折算壹日。
    事  實
一、甲○○知悉王坤旭為乙○○之夫（王坤旭與乙○○經本院家事法庭於民國九十一
    年九月四日以九十一年度婚字第四三九號判決離婚確定，王坤旭通姦部分，業經
    本院先行審結），為有配偶之人。甲○○因與王坤旭為同事關係，產生情愫，竟
    萌生與王坤旭相姦之概括犯意，自民國（下同）八十九年九月、十月間某日起至
    九十一年五、六月間止，在臺北縣新莊市○○街八十一巷二十四號之二甲○○住
    處與臺北縣新莊市○○街租屋處等地，與王坤旭相姦多次。其二人並於九十年十
    二月七日產下一女。嗣於九十一年二月七日，甲○○前往王坤旭與乙○○二人位
    於臺北縣新莊市○○○路七十二巷十號五樓之共同住所，向王坤旭索取養育嬰兒
    生活必需費用時，乙○○始知上情。
二、案經乙○○訴由臺灣板橋地方法院檢察署檢察官偵查起訴。嗣甲○○逃匿，經本
    院通緝到案。
    理  由
一、得心證之理由：
（一）、認定被告犯罪之積極證據：
    １、被告自承：「我與王坤旭認識，雙方為男女朋友關係，兩人於八十九年七月
        間因同事關係認識，王坤旭有好感，才與他交往」、「．．．我與王坤旭於
        ．．．就有發生性關係，於九十年十二月七日生有一女，生父為王坤旭，．
        ．．」、「（你可知王坤旭有老婆？）我知道」、「（你既然知道與有婦之
        夫交往是觸法行為，為何還繼續與王坤旭交往？）我也很矛盾，不知如何是
        好。」（詳參偵查卷第八頁九十一年五月三十日警詢筆錄）；「（何時起王
        坤旭發生性關係？）八十九年九、十月間，．．．」、「（與王坤旭性關係
        至何時？）生小孩之後」、「（至何時停止？）今年五、六月」（詳參偵查
        卷第二十二頁、第二十三頁九十一年八月十三日訊問筆錄）；「．．．我是
        從八十九年九、十月份開始一直至九十一年五、六月份為止，在我新莊昌盛
        街住處，還有新莊市○○街住處，．．．」（詳參本院九十二年二月十九日
        審判筆錄）。是被告多次坦承與共同被告王坤旭發生性行為，且知悉共同被
        告王坤旭為有配偶之人。
    ２、共同被告王坤旭證言：「．．．於八十九年七月份在新莊市○○路傢俱行認
        識，當時我在傢俱行擔任業務員，甲○○是會計，雙方是同事關係」（詳參
        偵查卷第九頁九十一年五月三十日警詢筆錄）；「．．．我們是在甲○○臺
        北縣新莊市○○街租屋處以及新莊天祥街的住處．．．」（詳參本院九十一
        年十一月二十六日審判筆錄）。是共同被告王坤旭證述與被告發生多次性行
        為，前後所證內容相符，且與被告自白內容無悖，堪信其所證屬實。
    ３、共同被告王坤旭與告訴人乙○○於八十一年五月二十日結婚，有戶籍謄本一
        件在卷可稽，足認共同被告王坤旭為有配偶之人。
    ４、綜上以觀，事證明確，被告犯行洵堪認定。
（二）、被告所辯不足採之理由：
    １、被告辯稱：八十九年年中認識王坤旭，當時不知他有老婆，且告訴人乙○○
        早知悉渠與王坤旭之戀情云云。並提出告訴人乙○○於九十一年三月二十五
      日書立之切結書為證。
    ２、被告與共同被告王坤旭均供承，其二人係因自八十九年七月間在傢俱行工作
        而相識，已如前述，既有同事關係，則被告與共同被告王坤旭交往，進而為
        性行為之前，豈會不知共同被告王坤旭為有婦之夫？是被告所辯，悖乎常情
        ，無可採信。
    ３、告訴人乙○○證言：「．．．我在八月間聽人說我先生與外面女人懷孕，今
        年二月七日被告（甲○○）來家裡，我才知道她是我先生婚外情對象，．．
        ．」、「（她生產前是否常打電話來陪她聊天？）有，當時我不確定小孩是
        我先生的，．．．」（詳參偵查卷第二十三頁、第二十四頁九十一年八月十
        三日訊問筆錄），並有被告於九十一年三月二十五日親立之書據影本一件為
        證。而被告雖提出由告訴人乙○○書立同之切結書，載明不再騷擾被告云云
        ，仍無從佐證告訴人乙○○於九十一年四月十一日向臺灣板橋地方法院檢察
        署提出告訴人前六個月即知悉其相姦犯行，或有事前同意，或事後宥恕之情
        形。
二、論罪科刑：按被告甲○○與有配偶之王坤旭為多次性行為，核其所為，係犯刑法
    二百三十九條後段之相姦罪。其先後多次犯行，時間緊接，所犯係構成要件相同
    之罪，顯係基於概括犯意反覆為之，應論以連續犯之裁判上一罪，並加重其刑。
    爰審酌被告犯罪動機、目的、手段、犯罪後坦承部分犯行，及對社會善良風俗造
    成影響等一切情狀，量處如主文所示之刑，並諭知易科罰金之折算標準。
據上論斷，應依刑事訴訟法第二百九十九條第一項前段，刑法第五十六條、第二百三
十九條後段、第四十一條第一項前段，罰金罰鍰提高標準條例第二條，判決如主文。
本案經檢察官壽勤偉到庭執行職務
中    華    民    國      九十二      年      三      月      五      日
                                      臺灣板橋地方法院刑事第一庭
                                          法  官  高    玉    舜
右正本證明與原本無異。
如不服本判決，應於判決送達後十日內，向本院提出上訴狀。
                                          書記官  田    世    杰
中    華    民    國      九十二      年      三      月      六      日
附錄本案論罪科刑法條全文：
中華民國刑法第二百三十九條 (通姦罪)
有配偶而與人通姦者，處一年以下有期徒刑。其相姦者亦同。


司法院資訊處製作；財團法人民間司法改革基金會備份。
